【裁判字號】    95,訴,2467
【裁判日期】    950929
【裁判案由】    毒品危害防制條例
【裁判全文】
臺灣臺中地方法院刑事判決  95年度訴字第2467號
公  訴  人  臺灣臺中地方法院檢察署檢察官
被      告  甲○○
上列被告因違反毒品危害防制條例案件，經檢察官提起公訴（九
十五年度毒偵字第三二七九號），被告於準備程序進行中就被訴
事實為有罪之陳述，本院合議庭裁定由受命法官獨任適用簡式審
判程序審理，判決如下：
    主    文
甲○○施用第壹級毒品，累犯，處有期徒刑柒月；又連續施用第
貳級毒品，累犯，處有期徒刑伍月。應執行有期徒刑拾月。
    事實及理由
一、犯罪事實：
（一）甲○○前因施用毒品案件，於民國（下同）87年間經臺灣
      彰化地方法院裁定觀察、勒戒後，認無繼續施用毒品之傾
      向，於87年7月30日以87年度易緝字第53號刑事判決判決
      免訴。旋又於88年間因施用毒品，經本院裁定觀察、勒戒
      ，因有繼續施用毒品傾向，經臺灣臺中地方法院檢察署檢
      察官聲請強制戒治並聲請簡易判決處刑，經本院裁定強制
      戒治，並由臺中簡易庭以88年度中簡字第2746號刑事簡易
      判決判處有期徒刑4月，於89年6月16日停止戒治，所餘戒
      治期間付保護管束，續因偽造文書等案件羈押，至90年1
      月9日釋放，強制戒治部分於89年10月9日保護管束期滿以
      執行完畢論，有期徒刑部分於90年2月27日易科罰金執行
      完畢。
（二）詎甲○○仍不知戒除毒品，於前案強制戒治執行完畢之5
      年內，復基於施用第1級毒品海洛因之犯意，於94年6月27
      日或94年6月28日，在彰化縣和美鎮之友人住處，以摻入
      香菸中吸食之方式，施用第1級毒品海洛因1次。另基於施
      用第2級毒品甲基安非他命之概括犯意，連續自90年2月間
      起，至94年6月29日凌晨1時30分回溯1、2個小時止，在同
      一友人住處，以將甲基安非他命置入玻璃球吸食器內，其
      下以火加熱，再吸入其霧化氣體之方式，施用第2級毒品
      甲基安非他命約10次。嗣為警於94年6月29日凌晨1時30
      分許，經其同意後採集其尿液送驗，結果呈甲基安非他命
      及海洛因代謝物嗎啡之陽性反應。
二、證據名稱：
  (1)被告甲○○於警詢、偵訊及本院審理時之自白。
  (2)彰化縣警察局和美分局委託檢驗尿液代號與真實姓名對照認
    證單（代號F-265號）及彰化縣衛生局煙毒尿液檢驗成績書
    各1紙（顯示被告尿液呈海洛因代謝後之嗎啡類陽性反應、
    甲基安非他命陽性反應）。
  (3)臺灣臺中地方法院檢察署刑案資料查註紀錄表、臺灣高等法
    院被告前案紀錄表。
三、核被告甲○○所為，係犯毒品危害防制條例第10條第1項之
    施用第1級毒品罪暨同條第2項之施用第2級毒品罪。被告為
    施用而持有毒品之低度行為，為施用之高度行為所吸收，不
    另論罪。被告多次施用第2級毒品之行為，時間緊接，所犯
    罪名相同，顯係出於概括之犯意為之，為連續犯。按刑法於
    94 年1月7日修正，於被告行為後之95年7月1日施行。修正
    後之刑法第2條第1項明定：「行為後法律有變更者，適用行
    為時之法律。但行為後之法律有利於行為人者，適用最有利
    於行為人之法律。」即「從舊從輕」原則。修正後之刑法業
    已刪除連續犯之規定，此刪除雖非犯罪構成要件之變更，但
    顯已影響行為人刑罰之法律效果，自屬法律有變更，依新法
    第2條第1項規定，比較新、舊法結果，應適用較有利於被告
    之行為時法律即舊法論以連續犯（最高法院95年第8次刑事
    庭會議決議參照）。故本件應依修正前刑法第56條之規定以
    1罪論，並加重其刑。被告所犯前開2罪，其犯意各別且構成
    要件互異，應分論併罰。次查被告曾因施用毒品經本院臺中
    簡易庭判處有期徒刑4月確定，於90年2月27日易科罰金執行
    完畢，有臺灣臺中地方法院檢察署刑案資料查註紀錄表、臺
    灣高等法院被告前案紀錄表在卷可稽，被告於執行完畢後5
    年內再犯本件有期徒刑以上之罪，為累犯，應依修正前刑法
    第47條之規定加重其刑，就施用第2級毒品部分並與前述連
    續犯之規定遞加重之。爰審酌被告已有施用毒品前科，仍不
    知戒絕，無視於毒品對於自身健康之戕害及國家對於杜絕毒
    品犯罪之禁令，惟其施用毒品止於自傷行為，並未危害他人
    ，被告犯後坦承犯行，態度良好等一切情狀，分別量處如主
    文所示之刑，並定其應執行之刑（修正前刑法第51條規定：
    「數罪併罰，分別宣告其罪之刑，依左列各款定其應執行者
    ：」其中第5款規定：「宣告多數有期徒刑者，於各刑中之
    最長期以上，各刑合併之刑期以下，定其刑期。但不得逾20
    年。」修正後刑法第51條第5款規定：「宣告多數有期徒刑
    者，於各刑中之最長期以上，各刑合併之刑期以下，定其刑
    期。但不得逾30年。」比較結果，修正後刑法並非較有利於
    行為人，依刑法第2條第1項前段之規定，仍應依修正前刑法
    ，定其應執行之刑）。
四、依刑事訴訟法第273條之1第1項、第299條第1項前段、第310
    條之2、第454條第1項，毒品危害防制條例第10條第1項、第
    2項，刑法第2條第1項、修正前刑法第11條前段、第56條、
    第47條、第51條第5款，判決如主文。
五、如不服本案判決，得自收受送達之日起10日內向本院提出上
    訴狀（須附繕本）。
中    華    民    國    95    年    9     月    29    日
                  刑事第6庭    法  官  林念祖
以上正本證明與原本無異。
                                書記官  謝明倫
中    華    民    國    95    年    10    月    2     日
附錄本案論罪科刑法條全文
毒品危害防制條例第10條
施用第1級毒品者，處 6 月以上 5 年以下有期徒刑。
施用第2級毒品者，處 3 年以下有期徒刑。


司法院資訊處製作；財團法人民間司法改革基金會備份。
